臺灣高等法院臺南分院刑事附帶民事訴訟判決
　　　原　　　告　乙　○　○
　　　被　　　告　甲　○　○
右列被告因詐欺案件（本院九十年度上易字第一五五四號），經原告提起附帶民事訴
訟，請求損害賠償，本院判決如左：
      主      文
被告應給付原告新臺幣陸佰肆拾肆萬貳仟肆佰元，及自民國九十年十月二十七日起至
清償日止，按年息百分之五計算之利息。
原告以新台幣貳佰壹拾肆萬捌仟元為被告供擔保後得假執行。
原告其餘之訴及假執行之聲請均駁回。
      事      實
甲、原告方面：
一、聲明：
（一）被告應給付原告新臺幣（下同）八百二十九萬二千四百元及自本訴狀繕本送達
      之翌日（即九十年十月二十七日）起至清償日止，按週年利率百分之五計算之
      利息。
（二）原告願供擔保，請准予宣告假執行。
二、陳述：
（一）被告意圖為自己不法之所有，於民國（以下同）八十八年四月十七日在其設於
      台南縣新營市○○里○○路八六一號之住處，以共同籌設「復健俱樂部」為由
      ，誘使原告及張國龍兩人陷於錯誤，投資入股，除於同日由被告及原告共同於
      臺南區中小企業銀行新營分行設立活期帳戶（帳號：０九一五五０號），充為
      俱樂部籌設之財務帳戶外，並進而簽立協議書，約定總出資額二千萬元，由被
      告出資一千萬元，原告及張國龍各出資五百萬元，被告為使原告安心投資，乃
      佯將其所有，已設定高額抵押，坐落臺南縣新營市○○段四一七地號（分割後
      面積約三十八坪）、四二二地號（分割後面積約二十坪）土地，以總價九百三
      十四萬二千四百元出賣予原告，並做成不動產買賣合約書後交原告收執，充為
      投資額保障，原告不知有詐，陸續交付投資款共八百二十九萬二千四百元，張
      國龍則於八十八年七月間因個人經濟因素退出投資之列，並未給付任何款項，
      詎被告得手後，並未實際著手為俱樂部之籌設規劃工作。迄八十九年五月三日
      ，原告因見甲○○遲未有規劃結果，乃於同日發出存證信函，被告再以律師函
      函覆稱俱樂部僅在規劃階段，並未向原告收取任何投資款云云，原告始知受騙
      。案經提起自訴，原審判決被告有期徒刑八月，被告及原告均不服提起上訴，
      蒙鈞院審理中。
（二）按「因犯罪而受損害之人，於刑事訴訟程序得附帶提起民事訴訟，對於被告及
      依民法負賠償責任之人，請求回復其損害。前項請求之範圍，依民法規定」，
      刑事訴訟法第四百八十七條定有明文。原告因被告之施詐而交付被告八百二十
      九萬二千四百元，被告依民法第一百八十四條之規定，應賠償原告之損害，爰
      依法提起本件附帶民事訴訟。
乙、被告方面：請求駁回原告之訴。其陳述略稱：並未向原告施詐。
丙、本院依職權援用刑事訴訟卷證。
      理      由
一、刑事附帶民事訴訟之判決，應以刑事訴訟判決所認定之事實為據，刑事訴訟法第
    五百條定有明文。
二、原告起訴主張：被告意圖為自己不法之所有，於八十八年四月十七日在其設於台
    南縣新營市○○里○○路八六一號之住處，以共同籌設「復健俱樂部」為名，誘
    使原告及張國龍兩人陷於錯誤，投資入股，除於同日由被告及原告共同於臺南區
    中小企業銀行新營分行設立活期帳戶（帳號：０九一五五０號），充為俱樂部籌
    設之財務帳戶外，並進而簽立協議書，約定總出資額二千萬元，由被告出資一千
    萬元，原告及張國龍各出資五百萬元，被告為使原告安心投資，乃佯將其所有，
    已設定高額抵押，坐落臺南縣新營市○○段四一七地號（分割後面積約三十八坪
    ）、四二二地號（分割後面積約二十坪）土地，以總價九百三十四萬二千四百元
    出賣予原告，並做成不動產買賣合約書後交原告收執，充為投資額保障，原告不
    知有詐，陸續交付投資款共六百四十四萬二千四百元，張國龍則於八十八年七月
    間因個人經濟因素退出投資之列，並未給付任何款項，詎被告得手後，並未實際
    著手為俱樂部之籌設規劃工作。迄八十九年五月三日，原告因見甲○○遲未有規
    劃結果，乃於同日發出存證信函，被告再以律師函函覆稱俱樂部僅在規劃階段，
    並未向原告收取任何投資款云云，致原告受六百四十四萬二千四百元財產上之損
    害等事實，業經本院九十年度上易字第一五五四號刑事判決認定有罪在案，有該
    案之卷證可稽，自堪信原告上開主張為真實，是被告辯稱未詐欺原告財物無侵權
    行為云云，非屬真實，不足採信。
三、按「因故意或過失，不法侵害他人之權利者，負損害賠償責任」，民法第一百八
    十四條第一項定有明文。經查，本件被告負有侵權行為損害賠償之責，既經認定
    ，原告本於侵權行為損害賠償之法律關係，請求被告應給付原告八百二十九萬二
    千四百元其中之六百四十四萬二千四百元及自起訴狀繕本送達翌日即九十年十月
    二十七日（按被告係於九十年十月二十六日收受本件附帶民事訴訟起訴狀繕本，
    有本院九十一年度重附民字第一一六號卷送達證書足憑）起至清償日止，按年息
    百分之五計算之利息部分範圍內，為有理由，應予准許。逾此部分，原告之主張
    為被告否認，且原告亦未克舉證以實其說，即有未合，應不准許。
四、本件原告就勝訴部分陳明願供擔保，聲請宣告假執行部分，亦於法有據，爰酌定
    相當擔保金額併予宣告。至原告敗訴部分，因訴之駁回，失所附麗，應併予駁回
    。
五、據上論結，本件原告之訴為一部有理由，一部無理由，依刑事訴訟法第五百零二
    條、第四百九十一條第十款，民事訴訟法第三百九十條第二項，判決如主文。
中    華    民    國      九十一      年      九      月      四        日
                                  臺灣高等法院臺南分院刑事第三庭
                                      審判長法官  黃    崑    宗
                                            法官  葉    居    正
                                            法官  莊    俊    華
右正本證明與原本無異。
如不服本判決，應於判決送達後十日內向本院提出上訴狀，其未敘述理由者並應於提
出上訴狀後十日內向本院補提理由書（應附繕本)。
                                      法院書記官  廖    明    娟
中    華    民    國      九十一      年      九      月      六        日
